臺灣彰化地方法院刑事判決　　　　　　　　　　　　　九十三年度易字第九五號
　　公　訴　人　臺灣彰化地方法院檢察署檢察官
　　被　　　告　甲○○
右列被告因違反毒品危害防制條例案件，經檢察官聲請簡易判決處刑（九十三年度毒
偵字第一五九三號），及移
易庭認為不宜逕以簡易判決處刑，簽由本院依通常程序審理，於本院準備程序中，被
告就被訴事實為有罪之陳述，經本院合議庭裁定依簡式審判程序審理，並判決如左：
    主  文
甲○○連續施用第二級毒品，累犯，處有期徒刑捌月，扣案之第二級毒品甲基安非他
命壹包（毛重零點壹公克）、內含甲基安非他命殘渣之塑膠袋柒個，均沒收銷燬之。
    事  實
一、甲○○曾於民國八十六年間因竊盜、違反槍砲彈藥刀械管制條例案件，經本院分
    別判處有期徒刑六月，如易科罰金以三百元折算一日；有期徒刑五月，如易科罰
    金以三百元折算一日，應執行有期徒刑十月，如易科罰金以三百元折算一日。上
    訴後，經臺灣高等法院臺中分院駁回上訴確定在案。又因違反麻醉藥品管理條例
    案件，經本院判處有期徒刑七月，上訴後，經臺灣高等法院臺中分院駁回上訴確
    定在案。復因竊盜案件經本院判處有期徒刑七月確定。上開四罪並經合併定其應
    執行刑為有期徒刑一年十月。又因非法吸用化學合成麻醉藥品經本院判處有期徒
    刑五月，如易科罰金以三百元折算一日確定。因贓物案件經本院判處有期徒刑三
    月，如易科罰金以三百元折算一日確定。因妨害風化案件經本院判處有期徒刑一
    年十月確定。上開三罪並經合併定其應執行刑有期徒刑二年三月。經送監接續執
    行，於八十八年二月三日縮短刑期假釋出監，後經撤銷假釋，復於八十九年十月
    五日入監執行殘刑一年四月十五日，嗣於九十一年一月二十二日縮刑期滿執行完
    畢。再於八十八年間因施用毒品案件，經臺灣板橋地方法院裁定送觀察、勒戒後
    ，認有繼續施用毒品之傾向，經裁定令入戒治處所施以強制戒治一年，於八十九
    年十月五日戒治期滿執行完畢，並由臺灣板橋地方法院檢察署檢察官以九十一年
    度戒毒偵字第四七七號為不起訴處分確定。竟仍不知悔改，復於前開經觀察、勒
    戒執行完畢釋放後五年內，基於施用第二級毒品甲基安非他命（起訴書誤載為安
    非他命）之概括犯意，自九十一年一月二十三日起至九十四年二月三日止，在其
    位於彰化縣大村鄉美港村美港橫巷五之十號住處房間內，以將甲基安非他命置放
    在鋁箔紙上、玻璃球中，點火燒烤吸食煙霧之方式，連續施用第二級毒品甲基安
    非他命多次，施用頻率為每天一次或二天一次不等。嗣先於九十三年五月十九日
    十七時五十分許，為警持本院核發搜索票在其前開住處搜索查獲，並扣得其所有
    供施用之第二級毒品甲基安非他命一包（毛重零點一公克），及內含甲基安非他
    命殘渣無法析離之塑膠袋七個，經採集其尿液送驗，結果呈甲基安非他命陽性反
    應；於九十三年十二月十四日經警查獲，經採集其尿液送驗，結果呈甲基安非他
    命陽性反應，始分別查知上情。
二、案經彰化縣警察局員林分局報告臺灣彰化地方法院檢察署檢察官偵查起訴。
    理  由
一、被告於準備程序中，就被訴事實為有罪之陳述，且所犯係死刑、無期徒刑、最輕
    本刑為三年以上有期徒刑以外之罪，經本院合議庭依刑事訴訟法第二百七十三條
    之一第一項之規定，裁定由法官一人獨任進行簡式審判程序，先此敘明。
二、訊據被告對於右揭犯罪事實坦承不諱，且其於到案後經警採集尿液送驗結果，確
    呈甲基安非他命陽性反應，有彰化縣衛生局煙毒尿液檢驗成績書二紙附卷可稽，
    扣案之白色結晶體一包，經檢驗結果，為甲基安非他命（毛重零點一公克）無訛
    ，亦有彰化縣警察局員林分局毒品初步檢驗報告單一紙在卷可參，此外並有內含
    甲基安非他命殘渣無法析離之塑膠袋七個扣案可資佐證，足徵被告自白與事實相
    符，堪以採信。而被告於八十八年間因施用毒品案件，經臺灣板橋地方法院裁定
    送觀察、勒戒後，認有繼續施用毒品之傾向，經裁定令入戒治處所施以強制戒治
    一年，於八十九年十月五日戒治期滿執行完畢，並由臺灣板橋地方法院檢察署檢
    察官以九十一年度戒毒偵字第四七七號為不起訴處分確定一節，有臺灣高等法院
    被告全國前案紀錄表可證，本案事實已臻明確，被告犯行，洵堪認定。
三、查被告前因施用毒品案件，經強制戒治執行完畢後，五年內再施用第二級毒品甲
    基安非他命，核其所為，係犯毒品危害防制條例第十條第二項之施用第二級毒品
    罪。其為供自己施用之目的而持有上開毒品，其於施用前後持有甲基安非他命之
    低度行為，應為施用之高度行為所吸收，不另論罪。又其先後多次施用第二級毒
    品犯行，時間緊接，方法相同，觸犯構成要件相同之罪名，係基於概括犯意反覆
    為之，為連續犯，應依刑法第五十六條規定以一罪論，並加重其刑。公訴意旨雖
    僅論及被告自自九十一年一月二十三日起，至九十三年五月十九日十四時止連續
    施用第二級毒品甲基安非他命之犯行，惟被告其餘施用第二級毒品犯行，及併案
    之臺灣彰化地方法院檢察署九十四年度毒偵字第三九一號部分，均與起訴書所載
    之施用第二級毒品甲基安非他命之犯行，有連續犯之裁判上一罪關係，本院自應
    併予審理。被告有如事實欄所載之犯罪紀錄，有臺灣高等法院被告全國前案紀錄
    表可證，其於受有期徒刑之執行完畢，五年以內再犯本件有期徒刑以上之罪，為
    累犯，應依刑法第四十七條之規定加重其刑，並遞加之。爰審酌被告曾因施用毒
    品案件接受強制戒治後，猶不思戒絕，革除陋習，仍再犯本件施用第二級毒品犯
    行，素行不佳，惟坦承犯行，態度良好，再兼衡被告犯罪之動機、目的、手段、
    品行、生活狀況、智識程度等一切情狀，量處如主文所示之刑。扣案之第二級毒
    品甲基安非他命一包（毛重零點一公克），應依毒品危害防制條例第十八條第一
    項前段之規定，沒收銷燬之。至扣案之內含甲基安非他命之塑膠袋七個，因內含
    之毒品無法析離，仍屬第二級毒品，為違禁物，不問屬於被告與否，併依毒品危
    害防制條例第十八條第一項前段之規定，沒收銷燬之。
據上論斷，應依刑事訴訟法第二百七十三條之一第一項、第二百九十九條第一項前段
，毒品危害防制條例第十條第二項、第十八條第一項前段，刑法第十一條前段、第五
十六條、第四十七條，判決如主文。
本案經檢察官李毓珮到庭執行職務。
中      華      民      國    九十四    年      三      月      四      日
                                臺灣彰化地方法院刑事第三庭
                                      法      官     王  昌  鑫
右正本證明與原本無異。
如不服本判決，應於判決送達後十日內向本院提出上訴狀( 須附繕本 )。
                                      法院書記官     陳  文  俊
中      華      民      國    九十四    年      三      月      四      日
